Inventaris van het archief van de familie De Hochepied, 1647-1956
Nationaal Archief, Den Haag
- Stukken afkomstig van Elbert de Hochepied en van zijn afstammelingen, baronnen de Hochepied., II.
  - Gerard Johannes baron de Hochepied, 1742-1807, koopman te Constantinopel, later officier in het Staatse leger., B.
    - ingekomen brieven van:, a.
      - H. Amsing te Winschoten, 1791 maart 3; 112; 1 stuk
      - L.J. Bongard te Constantinopel, later te Rotterdam en Amsterdam, 1763-1787; 113; 1 omslag
      - S.B. Bormann te Constantinopel, 1764-1770; 114; 1 omslag
      - J.B. Bornmann en J.P. Panchaud, executeurs van de boedel van Elbert de Hochepied te Constantinopel, 1766; 115; 1 omslag
      - H. Bout te Dordrecht, 1781 en zonder datum; 116; 1 omslag
      - J. Chevrier, voormalig secretaris van de Nederlandse ambassade te Constantinopel, 1768-1770; 117; 1 omslag
      - W. van Citters, 1787; 118; 1 stuk
      - J. de Drevon, Rijksdorp, 1774 september 9; 119; 1 stuk
      - De Fontenu, te Parijs, Crécy en Villeneuve, 1779-1782; 120; 1 omslag
      - James Fremeaux te Kingsthorpe, 1767-1790; 121; 1 omslag
      - P.J. Fremeaux te Kingsthorpe, 1769-1778; 122; 1 omslag
      - L.A. Gallas, Haarlem, 1787-1789; 123; 1 omslag
      - A.A.M. (Antje) Gallas-Gerlacius, 1787-1793; 124; 1 omslag
      - T.A. Gerlacius te Groningen, 1780-1792; 125; 1 omslag
      - T.H.H. (Tateke) Gerlacius-Gockinga, 1789; 126; 1 omslag
      - H.A. Ghijsen te Leiden, 1784 oktober 13; 127; 1 stuk
      - J. Gurnel te Amsterdam, 1778 april 27; 128; 1 stuk
      - E. van Harthals, Londen, 1773-1790; 129; 1 omslag
      - J. van Hattema, Amsterdam, 1780 november; 130; 1 stuk
      - W. Heschel, Engeland, 1777 juni 30; 131; 1 stuk
      - J.B. (Josina) de Hochepied, Constantinopel, 1764; 132; 1 omslag
      - J.J. van Holst te Amsterdam, 1780 augustus 31; 133; 1 stuk
      - J. ten Houten, Amsterdam, 1769 december 1; 134; 1 stuk
      - F.A. van Iddekinge, Amsterdam, 1781-1782; 135; 1 omslag
      - B.D. van Idsinga, Groningen, 1792 mei 26; 136; 1 stuk
      - J.Th. Koek te Haarlem, 1779 februari 28; 137; 1 stuk
      - B. van den Oudermeulen-van Helsdingen, Amsterdam, 1763-1783; 138; 1 omslag
      - J.P. Panchaud, Constantinopel, 1766-1779; 139; 1 omslag
      - Planta, Londen, 1778-1780; 140; 1 omslag
      - Elisabeth Planta, Museum, 1778 augustus 20; 141; 1 stuk
      - Anna Margareta Porter, Londen, 1780 april 11; 142; 1 stuk
      - Lady Claire Catherine Porter-de Hochepied, 1762-1763; 143; 1 omslag
      - Sir James Porter, Ham bij Richmond in Surrey, 1763-1776; 144; 1 omslag
        Hierbij een aanbevelingsbrief van Porter t.b.v. G.J. de Hochepied aan kardinaal Migazzi te Rome, 1775 mei 29.
      - Du Sauzet & Fils, Den Haag, 1786 oktober 3; 145; 1 stuk
      - C.G.N. Schütz, Constantinopel en Smyrna, 1763-1792; 146; 1 omslag
      - P. Schütz, Amsterdam, 1803 april 27; 147; 1 stuk
      - I. Slaars, Smyrna, 1790-1792; 148; 1 omslag
      - Van Strijen, Den Haag, 1777 oktober 6; 149; 1 stuk
      - C. van Strijen-van den Santheuvel, Den Haag, 1778 en z.d.; 150; 1 omslag
      - E. Testart, Haarlem, 1769 juni 17; 151; 1 stuk
      - P.C. Testart, Amsterdam, 1767-1792 december; 152; 1 omslag
      - P. Veeckens, Amsterdam, 1779 maart 6; 153; 1 stuk
      - Th. de Vogel, Amsterdam, 1783-1784; 154; 1 omslag
      - Gebroeders de Vogel, Rotterdam, 1776-1780; 155; 1 omslag
      - Vosmaer, Den Haag, 1764-1779; 156; 1 omslag
      - Fragment van een brief van een onbekende, zonder datum, 157; 1 stuk
      - Ingekomen familieberichten, 1770-1792; 158; 1 omslag
    - Minuten van uitgaande brieven aan:, b.
      - S.B. Bornmann en J.P. Panchaud te Constantinopel, executeurs van de boedel van E. de Hochepied, 1766 februari 13; 159; 1 stuk
    - Diverse stukken afkomstig van G.J. de Hochepied., c.
      - "Abrégé de l'état présent de l'Empire Ottoman", geschreven door G.J. de Hochepied, 1759; 160; 1 deel
        Aanwinsten: 1882 B XIV 03
      - Aantekening betreffende door G.J. de Hochepied geimporteerde Smyrnase tapijten, z.d.; 161; 1 stuk
      - Rekeningen van C. van Oudermeulen & Zn., 1766-1769.; 162; 1 omslag
      - Verzameling anecdoten, vermoedelijk afkomstig van G.J. de Hochepied, z.d.; 163; 1 stuk
    - Stukken afkomstig van Mevrouw S.A. de Hochepied-Gerlacius, echtgenote van Gerard Johannes., d.
      - Ingekomen brief van H. Bout te Dordrecht, 1780 februari 5; 164; 1 stuk
      - Ingekomen brieven van A.A.S. Gallas -Gerlacius te Venenburg, 1779-1784; 165; 1 omslag
      - Ingekomen brief van G.J. de Hochepied, 1784 april 16; 166; 1 stuk
      - Ingekomen brieven van douairière van Hogendorp-Bout van Lieshout, 1784-1792; 167; 1 omslag
      - Ingekomen brief van A.C. de Sautin, Den Haag, 1786 juni 31; 168; 1 stuk
      - Ingekomen brief van J. van der Star, Dordrecht, 1778 september 5; 169; 1 stuk
  - Hugo Balthasar Samuel George baron de Hochepied, 1787-1819., C.
    - Ingekomen brief van A. van den Santheuvel, 1809 maart 3; 170; 1 stuk
  - Josina Baldina de Hochepied, dochter van Elbert de Hochepied (overleden 1767), D.
    - Inventaris van de nalatenschap van Josina de Hochepied, 1767.; 171; 1 stuk
- Stukken afkomstig van aanverwante families., III.
  - Colyer, A.
    - Stukken betreffende de nalatenschap van Maria Colyer-Engelbert, weduwe van Justinus Colyer, 1705; 172; 1 omslag
    - Stukken betreffende de nalatenschap van Jacobus Colyer, 1725; 173; 1 omslag
  - Lakeman, B.
    - Stukken betreffende de nalatenschap van Jacob Lakeman, raad en president-schepen van Haarlem, 1737; 174; 1 omslag
  - Van Lennep, C.
    - Pieter van Lennep, 1773-1824., a.
      - Acte van Venia Aetatis, afgegeven door de Nationale Vergadering representerende het Nederlandsche Volk aan Pieter van Lennep te Smyrna, 1797 februari 3; 175; 1 stuk
      - Brief van Pieter Georges van Lennep aan Henriette Hélène van Lennep-Schütz, echtgenote van Pieter van Lennep, z.d.; 176; 1 stuk
    - Emily Sarah van Lennep, 1805-1879., b.
      - Ingekomen brieven van Jacob van Lennep, van Pieter van Lennep en van ongeidentificeerde personen, 1819-1856; 177; 1 omslag
        Enige brieven tevens geadresseerd aan Eugenie van Lennep, zuster van Emily Sarah.
      - Acte van volmacht, verleend door Pieter Gerard van Lennep aan Emily Sarah van Lennep, 1838 maart 5; 178; 1 stuk
      - Fragmenten van een dagboek, 1874-1877; 179; 1 omslag
      - Testament, 1879 juni 28; 180; 1 stuk
        Afschrift
    - Hélène Suson van Lennep, 1881-1874., c.
      - Ingekomen brieven van Pieter Georges van Lennep en van niet geidentificeerde personen, 1841-1857; 181; 1 omslag
    - Eugenie van Lennep-Smith, d.
      - Stukken betreffende het vermogen van E. van Lennep-Smith, 1832-1843; 182; 1 omslag
    - Richard van Lennep, 1811-1890, e.
      - Schets betreffende de verdeling van de landerijen van wijlen Richard van Lennep te Seydiköy, z.d.; 183; 1 stuk
    - Diversen, f.
      - Genealogie van de familie van Lennep te Smyrna, 1900; 184; 1 deel
  - Gerlacius, D.
    - Machtiging door Jan Hendrik Gerlacius, Raad in de Raad van Brabant in Den Haag afgegeven aan P.L. Boosten om namens hem te handelen als hoofdingeland der Beyerlandse polders, 1758 mei 8; 185; 1 stuk
  - Homero, E.
    - Overeenkomst tussen de gebroeders Giovanni, Luca en Paulo Homero betreffende de deling van de goederen die zij geërfd hebben in Seydiköy, 1759 april 6; 186; 1 stuk
    - Acte betreffende de verkoop van gronden in Seydiköy door Paulo Homero aan Stefano Albertini, 1772 juni 30; 187; 1 stuk
    - Griekse notariële acte betreffende de door de gebroeders Paulo en Giovanni Homero van Philippos Gialousis geërfde goederen in Seydiköy, 1803, maart; 188; 1 stuk
    - Acte van volmacht van het Russisch consulaat in Griekenland en van het Osnaamse consulaat in Odessa ten behoeve van Permatula Homero om ten behoeve van haar zoons de huurpenningen van de bezittingen in Seydiköy te mogen innen, 1842 augustus 24; 189; 1 omslag
    - Wisselboek van het handelshuis van Emmanuel Homero, voortgezet door diens zoon Paulo, 1821-1858; 190; 1 deel
    - Kasboek van het handelshuis van Emmanuel Homero, voortgezet door diens zoon Paulo, 1805-1875; 191; 1 deel
    - Onkostboek van het handelshuis van Emmanuel Homero, 1798-1831; 192; 1 deel
    - Aantekenboekje van inkomsten en uitgaven van Paulo Homero., 1830-1846; 193; 1 deel
    - Turkse stukken afkomstig van de famille Homero, 18e-19e eeuw; 194; 1 omslag
  - Documentatie, F.
    - Fotokopieën van drie werken die aangehaald worden in de lijst van publicaties, 195; 1 omslag